【裁判字號】    89,台上,6221
【裁判日期】    891019
【裁判案由】    走私
【裁判全文】
最高法院刑事判決                              八十九年度台上字第六二二一號
    上  訴  人  甲○○
    選任辯護人  黃慕容律師
    上  訴  人  乙○○
    選任辯護人  王文雄律師
右上訴人等因走私案件，不服台灣高等法院台南分院中華民國八十九年七月二十五日
第二審更審判決（八十九年度上更(一)字第三一九號，起訴案號：台灣台南地方法院檢
察署八十八年度偵字第一三一二二號），提起上訴，本院判決如左：
    主  文
上訴駁回。
    理  由
按刑事訴訟法第三百七十七條規定：上訴於第三審法院，非以判決違背法令為理由，
不得為之。是提起第三審上訴，應以原判決違背法令為理由，係屬法定要件。如果上
訴理由狀並未依據卷內訴訟資料，具體指摘原判決不適用何種法則或如何適用不當，
或所指摘原判決違法情事，顯與法律規定得為第三審上訴理由之違法情形，不相適合
時，均應認其上訴為違背法律上之程式，予以駁回。本件原判決撤銷第一審之不當判
決，改判論處上訴人甲○○、乙○○共同運送私運管制物品進口逾公告數額之走私物
品罪刑（乙○○累犯），已詳敘甲○○、乙○○基於共同之犯意聯絡，於民國八十八
年十月二十日下午一時五十分，由甲○○囑乙○○駕駛ＵＣ－七四○號小貨車，運送
一次私運進口完稅價格共新台幣（下同）三十五萬八千一百十八元屬管制進口物品之
未稅洋菸大衛杜夫牌一萬包、峰牌五百包、七星牌七千五百包。自台南縣永康市西勢
國小前，前往同市大灣國小前欲交與綽號「阿財」之成年男子，而於同日下午二時二
十分許，途經同市○○路二七六號前為警當場查獲，並扣得上開未稅洋菸等情。係綜
核上訴人等不爭執載運貨物被查獲之陳述，以及證人陳坤明之證詞，財政部高雄關稅
局傳真之計算表暨扣案之未稅洋菸等卷內資料為其所憑之證據及認定之理由。而以上
訴人等所辯：綽號「阿財」託甲○○幫忙送貨，甲○○有事，轉請乙○○代送，均不
知為未稅洋菸云云，為卸責飾詞，不足採信，亦於理由內逐一指駁。復說明上訴人等
與綽號「阿財」間有犯意之聯絡及行為之負擔，皆為共同正犯等情綦詳。所為論斷俱
有卷內證據資料足憑，從形式上觀察，原判決並無違背法令之情形存在。查懲治走私
條例第三條第一項之運送走私物品罪，法條文字並無限於運送他人所有或持有之走私
物品為要件，即為自己運送者，亦包括在內，故不論運送人係為他人運送或為自己運
送，均應成立運送走私物品罪。本件原判決既認定上訴人等係觸犯運送走私物品罪，
則該等走私之未稅洋菸不論為甲○○、綽號「阿財」或第三人所有，均無礙於其犯罪
之成立；原判決雖未調查該等走私之未稅洋菸係何人所有，何時走私入境？究於犯罪
事實之待證事項無關且與判決主旨無生影響，自不得據為提起第三審上訴之合法理由
。又供犯罪所用屬犯人所有之物，固得依刑法第三十八條第一項第二款、第三項規定
以職權宣告沒收，然與同條第一項第一款之違禁物或其他特別規定必須強制沒收之物
，不許法院自由裁量者，迥不相同。原判決並未認定ＵＣ－七四○號小貨車，係專供
運送本件未稅洋菸之運輸工具，縱該車屬共犯綽號「阿財」所有，其未予宣告沒收，
復無違法可言；又關於刑之量定，係實體法上賦予法院得為自由裁量之事項，倘其未
有逾越法律所規定之範圍，或濫用其權限，即不得任意指摘為違法，以為第三審上訴
之理由。原審審酌上訴人等前均曾犯有販賣未貼專賣憑證之菸類等罪行，而甲○○為
主犯，乙○○雖為累犯但係扈從犯罪（非幫助犯），分別情節之輕重，各量處有期徒
刑十月、八月，乃其審判職權之合法行使，尤不得指為違法。末查證據之取捨及證據
之證明力如何，均屬事實審法院得自由裁量、判斷之職權，苟其此項裁量、判斷，並
不悖乎通常一般之人日常生活經驗之定則或論理法則，又於判決內論其何以作此判
斷之心證理由者，即不得任意指摘其為違法，據為提起第三審上訴之合法理由。上訴
意旨置原判決上開明確論斷於不顧，對原審取捨證據及證據證明力判斷之審判職權行
使，任憑己見，就原判決已說明之事項，再事爭執，或曰：不知所運送之物係走私之
未稅洋菸；或稱：乙○○前後之供詞及證人陳坤明之證詞均有所不實；或指：甲○○
僅幫綽號「阿財」聯絡乙○○送貨，無心犯錯云云。然其所指摘者均為單純事實上之
爭辯，要非適法之第三審上訴理由。是上訴意旨所指摘原判決違法情事，顯與法律規
定得為第三審上訴理由之違法情形，不相適合。揆諸首開說明，其上訴為違背法律上
之程式，均應予駁回。
據上論結，應依刑事訴訟法第三百九十五條前段，判決如主文。
中      華      民      國    八十九    年      十      月     十九     日
                              最高法院刑事第六庭
                                  審判長法官  紀  俊  乾
                                        法官  黃  正  興
                                        法官  陳  東  誥
                                        法官  張  春  福
                                        法官  韓  金  秀
      右正本證明與原本無異
                                              書  記  官
中      華      民      國    八十九    年      十      月    二十三    日


司法院資訊處製作；財團法人民間司法改革基金會備份。
